臺灣臺南地方法院刑事判決　　　　　　　 93年度易字第973號
　　 公 訴 人　臺灣臺南地方法院檢察署檢察官
　　 被　　告　乙○○
上列被告因違反毒品危害防制條例案件，經檢察官提起公訴（93
年度毒偵字第1414號、第1995號），被告於準備程序期日就被訴
事實為有罪之陳述，本院合議庭裁定由受命法官獨任進行簡式審
判程序，判決如下：
    主  文
乙○○連續施用第二級毒品，處有期徒刑肆月，如易科罰金，以
參佰元折算壹日。扣案之大麻貳包（合計淨重壹點捌捌公克）均
沒收銷燬之；前開大麻之空包裝袋貳個（重壹點肆伍公克）均沒
收之。
    事  實
一、乙○○前因違反毒品危害防制條例案件，經臺灣高雄地方法
    院於民國（下同）９１年７月１０日，以９１年毒聲字第３
    ７８４號裁定令入觀察、勒戒處所觀察、勒戒後，因認無繼
    續施用毒品之傾向，而由臺灣高雄地方法院檢察署檢察官於
    ９２年７月９日，以９２年度毒偵緝字第４２６號為不起訴
    處分確定並釋放之。詎其猶不知悔改，於觀察勒戒執行完畢
    後５年內，復基於施用第二級毒品大麻、ＭＤＡ及ＭＤＭＡ
    之概括犯意，自９３年６月間某日起，至同年７月初某日止
    ，在臺南市○○路某ＰＵＢ內、其臺南市○○路○段２５２
    號１６樓之５住所等處，連續以將第二級毒品大麻摻入香煙
    之方式，施用第二級毒品大麻２次；並自９３年６月間某日
    起，至同年７月１９日晚上９時１０分採尿時起，往前回溯
    數９６小時內某時止，在同上ＰＵＢ內，連續施用第二級毒
    品ＭＤＡ及ＭＤＭＡ（即俗稱搖頭丸）多次。嗣於９３年７
    月１９日，經警搜索其上揭住所時，當場查獲其持有大麻２
    包（合計淨重１．８８公克），復經警採擷其尿液送驗結果
    ，呈ＭＤＡ及ＭＤＭＡ陽性反應，始查獲上情。
二、案經臺南市警察局報請臺灣臺南地方法院檢察署檢察官偵查
    起訴。
    理  由
一、上揭事實，業據被告乙○○於本院審理時坦承不諱，並當庭
    為認罪之表示（見本院卷９４年３月１５日審判筆錄）。而
    被告經警採集之尿液送驗結果呈ＭＤＡ、ＭＤＭＡ陽性反應
    ，此有行政院衛生署管制藥品管理局９３年８月５日管檢字
    0000000000號檢驗成績書（檢體編號：Ｇ４－０
    ０７）、送驗尿液及年籍對照表各１紙在卷可稽。參諸俗稱
    「搖頭丸」之ＭＤＭＡ之藥物，學名「８３Ｎ─α二甲基─
    ３. ４─（亞甲二氣基）苯乙基胺〔ＭＤＭＡ，Ｎ─３. ４
    ─ｄｉｍｅｔ─ｈｙｌ─３. ４─（ｍｅｔｈｙｌｅｎｅｄ
    ｉｏｘｙ）ｐｈｅｎｅｔｈｙ─ｌａｍｉｎｅ〕」為行政院
    依照毒品危害防制條例第２條第３項之規定，於該法公布施
    行後即於該法附表２第二級毒品第８３項列入。又按施用藥
    物或毒品後，自尿液排出之最大時限，與施用劑量、施用頻
    率、被採樣者飲用水量及使用者體內代謝情況等因素皆有相
    關性，依個案而異，一般施用ＭＤＭＡ後，可自尿液檢出之
    最大時限為１至４天等情，此經行政院衛生署管制藥品管理
    局以９１年１０月２２日管檢字第１１０９５９號函敘明此
    旨綦詳，足認被告於採集尿液時，即９３年７月１９日晚上
    ９時１０分往前回溯９６小時內某時，確有施用第二級毒品
    ＭＤＡ及ＭＤＭＡ之事實。至被告所採集之尿液經送臺灣檢
    驗科技股份有限公司檢驗結果雖呈大麻陰性反應乙節，惟查
    ：本件被告尿液檢體係於９３年７月１９日２１時１０分許
    經警採集送驗，然此較諸被告所自承：伊係於同年７月初某
    日施用大麻等語，被告採尿時距其施用大麻時，已逾約２０
    日之久，則所採集之被告尿液，難以檢驗出大麻成分，經判
    定為大麻陰性反應，誠屬可能，且與常情相符，自不得僅以
    此次濫用藥物尿液檢驗報告，即認被告自白與事實不符，或
    單憑此而作對被告有利之推定。而扣案菸草２包，經送法務
    部調查局鑑驗結果為含第二級毒品大麻成分，為第二級毒品
    大麻（淨重１. ８８公克；空包裝重１. ４５公克），亦有
    法務部調查局９３年８月１８日調科壹字第２００００５０
    １５號鑑定通知書在卷可考，此外，復有扣押物品目錄表、
    獲案毒品表各１紙附卷可表，已足徵被告自白與事實相符。
    次查：被告前因施用第二級毒品大麻、安非他命案件，經臺
    灣高雄地方法院於９１年７月１０日，以９１年毒聲字第３
    ７８４號裁定送觀察、勒戒後，認無繼續施用毒品之傾向，
    而由臺灣高雄地方法院檢察署檢察官於９２年７月９日，以
    ９２年度毒偵緝字第４２６號為不起訴處分並釋放等情，亦
    有該不起訴處分書、臺灣臺南地方法院檢察署檢察官刑案資
    料查註紀錄表及臺灣高等法院被告前案紀錄表各１份在卷足
    參。綜上，本件事證明確，被告施用第二級毒品大麻、ＭＤ
    Ａ及ＭＤＭＡ多次之犯行，堪以認定，應依法論科。
二、按大麻、ＭＤＡ及ＭＤＭＡ均屬毒品危害防制條例第２條第
    ２項第２款所規定之第二級毒品。核被告所為，係犯毒品危
    害防制條例第１０條第２項之施用第二級毒品大麻、ＭＤＡ
    及ＭＤＭＡ罪。其持有第二級毒品大麻、ＭＤＡ及ＭＤＭＡ
    之低度行為，已為其施用第二級毒品大麻、ＭＤＡ及ＭＤＭ
    Ａ之高度行為所吸收，而不另論罪。又按毒品危害防制條例
    第１０條第２項「施用第二級毒品者，處３年以下有期徒刑
    」之規定，乃以施用「第二級毒品」為其犯罪構成要件；而
    刑法第５６條所謂之「同一罪名」，係指行為人基於概括之
    犯意，連續為數行為，觸犯「構成犯罪要件相同之罪名」而
    言（司法院釋字第１５２號解釋意旨可資參照）。準此，行
    為人所施用者雖為第二級毒品中之不同種類毒品（例如：大
    麻、ＭＤＡ、ＭＤＭＡ等），然該不同種類之毒品既同屬經
    公告之「第二級毒品」，則行為人歷次施用毒品之行為所觸
    犯者，即屬構成要件相同之罪名（毒品危害防制條例第１０
    條第２項），是倘若行為人係出於概括之犯意而連續施用第
    二級毒品中之不同種類毒品，自應依刑法第５６條連續犯之
    規定，以一罪論。被告上開施用第二級毒品大麻、ＭＤＡ及
    ＭＤＭＡ之多次犯行，時間緊接，所犯係犯罪構成要件相同
    ，顯均係基於概括犯意反覆為之，為連續犯，應依刑法第５
    ６條之規定，論以一罪，並加重其刑。爰審酌被告有多項前
    科，素行非佳，且其已因施用毒品犯行，經觀察、勒戒之治
    療程序，竟仍不思悔改，徹底袪除施用毒品之惡習，猶再次
    施用，可知其顯深陷毒癮難以自拔，其意志力甚為薄弱，未
    能善體國家設置觀察、勒戒機構，協助毒品施用者戒除毒癮
    之美意，惟念及其施用毒品之犯行，在本質上乃屬戕害身心
    健康之行為，其尚未有嚴重破壞社會秩序或侵害他人權益之
    情形，且嗣坦承犯行，犯後態度良好等一切情狀，量處如主
    文所示之刑，併諭知如易科罰金之折算標準，以資懲儆。又
    扣案之毒品大麻２包（淨重零點１. ８８公克）為毒品危害
    防制條例第２條第２項第２款之第二級毒品，應依毒品危害
    防制條例第１８條第１項前段之規定，宣告沒收銷燬之。而
    包裝前開大麻使用之空包裝袋２個（重１. ４５公克），係
    用於包裹毒品，防止毒品漏逸、潮濕，以便於攜帶、持用毒
    品，為供被告施用毒品所用之物，非毒品危害防制條例第２
    條所稱之第二級毒品，雖因係包裝上開第二級毒品大麻而與
    之密切接觸，然既經鑑定機關就之與毒品分別鑑析其重量，
    此有前開鑑定通知書附卷可憑，即足證該空包裝袋與毒品，
    並無不可析離之關係，不能視為毒品之一部分，應依刑法第
    ３８條第１項第２款之規定，宣告沒收之。
據上論斷，依刑事訴訟法第２７３條之１第２項、第２９９條第
１項前段，毒品危害防制條例第１０條第２項、第１８條第１項
前段，刑法第１１條前段、第５６條、第４１條第１項前段、第
３８條第１項第２款，判決如主文。
本案經檢察官甲○○到庭執行職務。
中　　華　　民　　國　　94　　年　　3 　　月　　29　　日
                    刑事第十二庭法  官  徐千惠
以上正本證明與原本無異。
如不服本判決，應於判決送達後10日內，向本院提出上訴狀（應
附繕本）。
　　　　　　　　　　　　　　　　書記官　陳麗雅
中　　華　　民　　國　　94　　年　　3 　　月　　29　　日
附錄本案論罪科刑法條：
毒品危害防制條例第10條第2項：
施用第二級毒品者，處3年以下有期徒刑。
